【裁判字號】    97,交聲,803
【裁判日期】    970627
【裁判案由】    聲明異議
【裁判全文】
臺灣彰化地方法院交通事件裁定        97年度交聲字第803號
原處分機關  交通部公路總局臺中區監理所彰化監理站
異  議  人  甲○○
即受處分人
上列異議人即受處分人因違反道路交通管理處罰條例案件，對於
交通部公路總局臺中區監理所彰化監理站97年6月10日彰監4字第
裁64－1AB835783號處分不服，聲明異議，本院裁定如下：
    主  文
異議駁回。
    理  由
一、按汽車駕駛人停車時，在設有禁止停車標誌之處所停車，處
    600元以上1,200元以下罰鍰，道路交通管理處罰條例第56條
    第1項第4款定有明文。次按違反道路交通管理事件，行為人
    認為舉發之事實與違規情形相符者，得於接獲通知單後，親
    自或委託他人持該通知單，不經裁決向指定之處所，逕依裁
    罰基準執行並繳納罰鍰結案。前項違反道路交通管理事件，
    未暫代保管物件或吊扣駕照、牌照處分者，行為人得以郵寄
    匯票、郵局與公路監理電腦系統連線即時銷案（以下簡稱郵
    局即時銷案）、郵政劃撥、金融卡、信用卡轉帳、電話語音
    轉帳或向經委託代收罰鍰之金融機構繳納罰鍰、或其他經管
    轄機關委託辦理收繳罰鍰之機構，繳納罰鍰結案，違反道路
    交通管理事件統一裁罰基準及處理細則第48條第1項、第2項
    定有明文。
二、聲明異議意旨略以：伊將違規之罰款單分別拿至2家7-11便
    利超商繳款，但疑似條碼有問題至繳款不成功等語，爰請求
    撤銷原處分等語。
三、經查：受處分人甲○○並不否認於上揭時間、地點違規停車
    而為警舉發之事實，僅辯稱係因舉發違反道路交通管理事件
    通知單上之條碼判讀問題而多次繳款皆被拒絕，致使無法於
    期限內繳費完成，惟依卷附臺北市停車管理處北市停4 字第
    09732706300 號函所示，本件「舉發違反道路交通管理事件
    通知單」業經上開管理處以讀碼機實測判讀，並無不能讀取
    條碼之情事，且為求確認亦重新列印後再予判讀，仍可讀取
    ，故應無條碼讀取不到之問題；又經本院核閱庭呈之舉發違
    反道路交通管理事件通知單影本背面注意事項第2 點，可知
    舉發單上清楚記載繳費之方式及地點，受處分人既有收受該
    份舉發單，應詳閱注意事項，以明瞭繳費方式及繳費地點，
    故受處分人辯稱曾多次繳款皆被拒絕，至無從在期限內繳交
    罰鍰，尚非可採。
四、綜上所述，受處分人確有於行經前揭時、地「在設有禁止停
    車標線之處所停車」之違規行為，從而原處分機關援引上開
    道路交通管理處罰條例及違反道路交通管理事件統一裁罰基
    準表之規定，為前述裁罰，核無違誤。
據上論斷，應依道路交通案件處理辦法第19條，裁定如主文。
中    華    民    國    97    年    6     月     27    日
                  交通法庭            法  官   紀佳良
以上正本證明與原本無異。
如不服本裁定，應於送達後五日內向本院提出抗告狀（須附繕本
）。
中    華    民    國    97    年    6     月     27    日
                                      書記官   詹國立


司法院資訊處製作；財團法人民間司法改革基金會備份。
